【裁判字號】    98,訴,1893
【裁判日期】    981218
【裁判案由】    違反毒品危害防制條例
【裁判全文】
臺灣彰化地方法院刑事判決              98年度訴字第1893號
公  訴  人  臺灣彰化地方法院檢察署檢察官
被      告  甲○○
上列被告因違反毒品危害防制條例案件，經檢察官提起公訴（98
年度毒偵字第2239號），被告於準備程序進行中就被訴事實為有
罪之陳述，本院合議庭裁定改由受命法官獨任以簡式審判程序審
理，判決如下：
    主  文
甲○○施用第一級毒品，累犯，處有期徒刑壹年。
    犯罪事實
一、甲○○前於民國89年間因施用毒品案件，經裁定送勒戒處所
    觀察、勒戒後，認有繼續施用毒品之傾向，令入戒治處所施
    以強制戒治，於90年6 月8日停止戒治釋放，於90年11月9日
    保護管束期滿執行完畢，並由臺灣彰化地方法院檢察署檢察
    官以90年度戒毒偵字第1745號、90年度毒偵字第4328、第43
    93號為不起訴處分確定。復於強制戒治執行完畢釋放後5 年
    內之92年間，因施用毒品案件，經本院以93年度訴字第175
    號判決判處有期徒刑10月確定；又於93年間，因施用毒品案
    件，經本院以93年度訴字第1160號判決判處有期徒刑1 年確
    定，2 案接續執行，於95年5 月27日因假釋期滿未經撤銷視
    為執行完畢。再於96年間因施用毒品案件，經本院以96 年
    度訴字第1057號判決判處有期徒刑5 月又15日確定；復於97
    年間因施用毒品案件，經本院以96年度訴字第2615號判決判
    處有期徒刑10月確定，上開2 案嗣經本院以97年度聲字第
    633 號裁定定應執行有期徒刑1 年2 月確定，甫於98年3 月
    6 日縮短刑期執行完畢。詎仍不知悔改，復基於施用第一級
    毒品海洛因之犯意，於98年8 月22日19時許，在彰化縣埔鹽
    鄉○○村○○路靠近秀水鄉之路旁，以將海洛因加水混合後
    經由針筒注射手臂血管之方式，施用第一級毒品海洛因1 次
    。嗣於98年8 月23日23時40分許，在彰化縣埔鹽鄉○○路與
    埔打路口為警攔查時，發現其手臂上有注射針孔之痕跡，並
    經其同意採集尿液送驗結果，呈可待因、嗎啡陽性反應，始
    查悉上情。
二、案經彰化縣警察局溪湖分局報告臺灣彰化地方法院檢察署檢
    察官偵查起訴。
    理  由
一、本件被告甲○○所涉為死刑、無期徒刑、最輕本刑為3 年以
    上有期徒刑或高等法院管轄第一審案件以外之罪，並於本院
    行準備程序時就被訴事實為有罪之陳述，本院合議庭依刑事
    訴訟法第273 條之1 第1 項規定，裁定改由受命法官獨任行
    簡式審判程序，先予敘明。
二、上揭犯罪事實，迭據被告於警詢、檢察官偵查中及本院審理
    時坦承不諱，且其為警採集之尿液送驗結果，呈可待因、嗎
    啡陽性反應，此有詮昕科技股份有限公司98年9 月3 日報告
    編號00000000號濫用藥物尿液檢驗報告（警卷第4 頁）、彰
    化縣警察局溪湖分局委託檢驗尿液代號與真實姓名對照認證
    單（警卷第5 頁）各1 紙在卷可憑。足認被告自白與事實相
    符，本件事證明確，被告犯行堪予認定。
三、按毒品危害防制條例就施用毒品者，僅限於「初犯」及「5
    年後再犯」二種情形，始應先經觀察、勒戒或強制戒治程序
    。倘被告於5 年內已再犯，經依法追訴處罰，縱其第3 次（
    或第3 次以上）再度施用毒品之時間，在初犯經觀察、勒戒
    或強制戒治執行完畢釋放5 年以後，已不合於「5 年後再犯
    」之規定，且因已於「5 年內再犯」，顯見其再犯率甚高，
    原實施觀察、勒戒或強制戒治，已無法收其實效，即應依毒
    品危害防制條例第10條處罰（參照最高法院95年度第7 次刑
    事庭會議決議、97年度第5 次刑事庭會議決議意旨）。經查
    ，本案被告前因施用毒品案件，經送強制戒治後，於90年6
    月11日停止戒治釋放，於90年11月9日保護管束期滿執行完
    畢。又於強制戒治執行完畢釋放後5 年內，再因施用毒品等
    案件，經本院判處有期徒刑確定，復為本件施用毒品犯行經
    警查獲，揆諸前開說明，自與前揭條例第20條第3 項之規定
    僅得適用於「5 年後再犯」之情形不符，公訴人就被告本案
    施用毒品之犯行提起公訴，核無違誤，自應由本院依法判決
    。
四、核被告甲○○所為，係犯毒品危害防制條例第10條第1 項之
    施用第一級毒品罪。被告施用第一級毒品前後持有第一級毒
    品之低度行為，應為其施用第一級毒品之高度行為所吸收，
    不另論罪。被告有前揭刑案執行完畢之情形，此有臺灣高等
    法院被告前案紀錄表1 份在卷可按，其受有期徒刑之執行完
    畢後，5 年內故意再犯本案有期徒刑以上之罪，為累犯，應
    依刑法第47條第1 項規定加重其刑。爰審酌被告曾有多次施
    用毒品之不良素行，經觀察、勒戒及強制戒治後，仍不知悔
    改警惕，猶繼續施用毒品，屢被緝獲，足見其雖經觀察、勒
    戒及強制戒治之治療程序，仍未徹底戒除惡習遠離毒害，顯
    然無視於毒品對於自身健康之戕害及國家對於杜絕毒品犯罪
    之禁令，本應予以嚴懲，惟斟酌被告施用毒品僅戕害己身，
    且犯後坦承犯行，態度良好等一切情狀，量處如主文所示之
    刑，以示懲儆。
據上論斷，應依刑事訴訟法第273 條之1第1 項、第299 條第1項
前段，毒品危害防制條例第10條第1 項，刑法第11條前段、第47
條第1 項，判決如主文。
本案經檢察官張尹敏到庭執行職務。
中    華    民    國    98    年    12    月    18    日
                  刑事第二庭    法  官  江彥儀
以上正本證明與原本無異。
如不服本判決應於收受判決後10日內向本院提出上訴書狀，並
應敘述具體理由。其未敘述上訴理由者，應於上訴期間屆滿後
20日內向本院補提理由書(均須按他造當事人之人數附繕本)
「切勿逕送上級法院」。
中    華    民    國    98    年    12    月    18    日
                                書記官  黃明慧
附錄本案論罪科刑法條:
毒品危害防制條例第10條第1項
施用第一級毒品者，處 6 月以上 5 年以下有期徒刑。


司法院資訊處製作；財團法人民間司法改革基金會備份。
